【裁判字號】    90,易,3657
【裁判日期】    920106
【裁判案由】    竊盜等
【裁判全文】
臺灣板橋地方法院刑事判決  九十年度易字第三六五七號
    公  訴  人  臺灣板橋地方法院檢察署檢察官
    被      告  未○○  男  五.
    選任辯護人  鄭崇文律師
    被      告  辛○○  男  四.
    選任辯護人  羅水明律師
右列被告因竊盜等案件，經檢察官提起公訴（九十年度偵字第一四六四九號）及移送
併案審理（九十年偵字第一八二一一號），本院判決如左：
    主  文
未○○共同連續意圖為自己不法之所有，以恐嚇使人將本人之物交付，處有期徒刑肆
年。扣案如附表二編號一所示帳戶之金融卡壹張、平口起子壹支、老虎鉗壹支及行動
電話（含門號0000000000號ＳＩＭ卡壹張）壹具，均沒收。
辛○○共同連續意圖為自己不法之所有，以恐嚇使人將本人之物交付，累犯，處有期
徒刑肆年陸月。扣案如附表二編號一所示帳戶之金融卡壹張、平口起子壹支、老虎鉗
壹支及行動電話（含門號0000000000號ＳＩＭ卡壹張）壹具，均沒收。
    事  實
一、辛○○曾觸犯竊盜罪，經法院判處有期徒刑二年十月確定，於民國八十七年二月
    二十三日縮刑期滿視為執行完畢，猶不知悛悔，於九十年一月起與未○○或與未
    ○○及其他不詳人數、年籍、姓名之成年人共謀竊取自用客貨車、營業大貨車，
    約定附表一編號一至四之部分由未○○駕駛Ｃ四七一二一號牌自用小客車搭載辛○○尋找目標後，未○○在車上把風，辛○○持自備之老虎鉗、平口起子竊取車
    輛後，再由未○○向車輛所有人或使用人勒贖，所得款項則按比例分配；附表一
    編號五至編號三九之其餘部分則由不詳年籍、姓名之成年人竊車，並由被告未○○或其他不詳年籍姓名之成年人向車輛所有人或使用人勒贖。又為掩飾自己因勒
    贖所得財物，由不詳年籍、姓名之人，於不詳時間、地點向他人（年籍、姓名均
    不詳）取得如附表二所示銀行帳戶之金融卡，俾以提領車輛所有人或使用人匯入
    之款項。
二、辛○○、未○○二人或辛○○、未○○與其他不詳人數、年籍、姓名之成年人間
    基於意圖為自己不法所有之竊盜犯意聯絡，連續自九十年一月四日凌晨四時起，
    至九十年九月四日三時止，由辛○○攜帶其所有客觀上可作為兇器使用之老虎鉗
    、平口起子各一支，由未○○駕駛辛○○所有之Ｃ四七一二一號牌自用小客車搭
    載辛○○尋找目標後，未○○在車上把風，陸續在附表一編號一至四所示時、地
    ，由辛○○以上開工具強行扭開車門鎖及電門鎖之方式，竊取附表一編號一至四
    所示被害人王妍茹等人所有或使用之自用小客（貨）車及營業大貨車，並造成部
    分車輛損壞之情形；並另於附表一編號五至三九所示時、地，由不詳年籍、姓名
    之人，以不詳方式強行扭開車門鎖、電門鎖或電線之方式，竊取附表一編號五至
    三九所示被害人Ｇ○○等人所有或使用之自用小客（貨）車或營業大貨車，並造
    成部分車輛損壞之情形（其中附表一編號四、五、七、十、十五、二四、二五、
    三一至三四未據被害人提出毀損告訴，其餘部分均據被害人提出毀損之告訴）。
    未○○、辛○○或其他不詳人數、姓名之成年人竊得上揭車輛後，並意圖為自己
    不法之所有，並基於概括犯意之聯絡，於竊車之當日、次日或數日後，以搭配行
    動電話門號0000000000號、0000000000號之行動電話或公
    共電話撥打被害人置於上揭失竊車輛上之電話號碼或所屬公司電話號碼或友人之
    電話號碼，向如附表一所示之被害人聯絡，於電話中向被害人脅稱如要找回失竊
    之車子，便需匯一定金額之款項，並向部分被害人表示：如不匯款，則找不到車
    子、要拆解零件後，再放火燒車、將車子解體等意旨，致被害人因恐無法尋回遭
    竊車輛蒙受更大財產上損失，心生畏懼，其中如附表一編號一至三、五至八、十
    、十一、十四至十七、二十至二五、二八至三十、三四至三九所示之被害人，乃
    依其指示，將款項分別匯入附表二編號一至五所示帳戶。未○○、辛○○與不詳
    年籍、姓名之成年人於確認款項匯入後，始將車輛置放地點告知被害人，除附表
    一編號二五未尋獲失竊之車輛外，其餘失竊車輛均由上開被害人取回（上開竊盜
    時間、地點、竊得財物、造成車輛之損壞情形、被害人姓名、贖款金額及有無打
    電話要求贖款之情形，均詳如附表一所示），總計得款新臺幣（下同）一百二十
    五萬二千元。嗣於九十年九月四日凌晨六時許，辛○○、未○○二人竊取附表一
    編號四所示車輛後，在台北縣三峽鎮○○街一一０號前為警查獲，扣得辛○○所
    有置於Ｃ四七一二一號牌自用小客車內之附表二編號一所示帳戶之金融卡一張、
    平口起子、老虎鉗各一支、行動電話（含門號0000000000號ＳＩＭ卡
    一張）一具等物品，並循線偵悉上情。
三、案經臺北縣政府警察局三峽分局報請臺灣板橋地方法院檢察署檢察官偵查起訴；
    及臺北縣政府警察局土城分局報告臺灣板橋地方法院檢察署檢察官移送併案審判
    。
    理  由
一、事實認定部分：
    訊據被告未○○固坦承曾以車內所留電話號碼向附表一編號一至四其中三名被害
    人聯絡要求付款及取得被害人匯款等情事，惟堅詞否認有何附表一其餘所示竊盜
    、毀損與恐嚇取財犯行，辯稱：附表一其餘所示竊盜或恐嚇取財之行為，均非伊
    所為云云。選任辯護人辯護意旨略以：被告未○○並未於警訊及檢察官訊問時坦
    承有偷竊被害人自小貨車或自營大貨車行為，而僅因被告辛○○有口吃，容易被
    人指認出身份，因而受被告辛○○之託打電話予被害人，前後從中獲取二萬元利
    益，但因被告未○○於被告辛○○竊車並未在場，亦未在場把風，僅於事後以電
    話告知車主拿錢贖車部分，又扣案之老虎鉗、平口起子及金融卡均係被告辛○○
    所有，而非被告未○○所有。另被告辛○○對被告未○○不利之說詞，前後矛盾
    ，自不能為被告未○○不利之證據。是以被告未○○並未與被告辛○○有共同竊
    車之犯意聯絡及行為分擔。再者，附表二編號二、四所示帳號、金融卡及行動電
    門號0000000000號，可任意轉手他竊車集團繼續使用，仍可提領到贖
    金。且到庭之被害人亦無法明確指認被告未○○係打電話者，是以自難作不利於
    被告未○○之認定云云。被告辛○○雖坦承曾竊盜附表一編號一至四所示其中三
    台車輛，但矢口否認有何其他竊盜、毀損及恐嚇取財之犯行，並辯稱：扣案之附
    表二編號一所示帳戶之金融卡係一名綽號「阿狗」之人交付予伊，未告知用途與
    目的。而竊取附表一編號一至四所示其中三台車輛之目的，係伊沒錢，原本打算
    偷車販賣，但竊車後置於他處，請被告未○○打電話給車主將駛回，伊並未要被
    告未○○向車主勒贖。至於附表一其他編號所示，均非伊所為。且伊經警逮捕後
    ，在警車上遭三峽分局警員甲○○毆打嘴角及胸口，且伊在警訊僅坦承竊盜三台
    車輛，但渠記載六台，因伊不識字，故未查覺云云。其選任辯護人辯護意旨稱：
    被告辛○○僅坦承附表一所示三件竊案為其所為，而其餘車輛則非其所竊。且其
    中竊車地點大多在中部地區，而被告辛○○則住居台北縣新莊巿。被告辛○○竊
    得三輛貨車後，由被告未○○以電話通知失主匯款至指定帳戶內，要求匯款金額
    亦僅數萬元，於匯款後即告知車輛停放地點，是以被告辛○○之犯罪情節並非重
    大。又被告未○○所打給車輛所有人之電話，不過為如未匯款不告知車輛停放地
    點，使無法找到車輛而已，並無對人有何使人畏懼害怕之行為，實無另觸犯恐嚇
    取財之罪嫌云云。經查：
（一）附表一編號一至四部分：
      (1)被告辛○○駕駛其所有之Ｃ四七一二一號自用小客車，載乘被告未○○於如
        附表一編號一至四所示之時地，由被告辛○○持其所有客觀上可作為兇器使
        用之老虎鉗、平口起子各一支，以破壞車門鎖及電門鎖之方式竊取車輛，造
        成如附表一編號一至四所示之車輛損壞情形，並依竊得車輛上所留被害人之
        電話號碼，由被告未○○以被告辛○○所有門號0000000000號之
        手機與被害人聯絡要求匯款至指定之如附表二編號二所示內，並取得如附表
        一取得贖款金額欄之被害人所匯款項，而始將車輛置放地點告知被害人，由
        被害人自行取回。被告二人所得款項，由被告辛○○、未○○按五比一之比
        例朋分等事實，業據被告辛○○於警訊中（見九十年度偵字第一四六四九號
        偵查卷第五頁背面、第六頁正背面、第七頁）自承不諱在卷，而被告未○○
        則於警訊中坦承於附表一編號二、三及四所示時、地，與被告辛○○竊取表
        列車輛，之後再由伊與被害人聯絡要求匯款，伊共分得貳萬元等情不諱（見
        同上卷第十頁正背面、第十一頁），核與如附表一編號一至四所示被害人分
        別在警訊（見同上卷第十二頁至第二三頁背面）及本院審理中之指述大抵一
        致，復有匯款回條聯、照片、被竊車輛之贓物認領保管單、車輛竊盜車牌失
        竊資料個別查詢報表、車籍作業系統查詢認可資料報表，車輛尋獲證明單等
        資料附卷可稽，且有附表二編號一所示帳戶之金融卡一張、平口起子、老虎
        鉗各一支、行動電話（含門號0000000000號ＳＩＭ卡一張）一具
        扣案可資佐證。
      (2)被告辛○○所持用以竊車使用之平口起子、老虎鉗各一支，既能造成如附表
        一編號一至四所示之車輛損壞情形，自必具有相當之殺傷力，如以之攻擊人
        體，應能造成一定程度之傷害，是以客觀上足可認係屬兇器。
      (3)被告二人以電話要求附表一編號一至四所示被害人將金錢匯入銀行帳戶，附
        表一編號一被害人王妍茹係以其夫陳明得之名義將五萬元匯入附表二編號三
        之帳戶；附表一編號二被害人巳○○係以蔡志成之名義將五萬元匯入附表二
        編號二之帳戶；附表一編號三被害人Ｄ○○以其所屬公司良裕企業社潘美珠
        之名義將五萬元匯入附表二編號一之帳戶；被告二人則另要求附表一編號四
        被害人Ｅ○○將款項匯入附表二編號一之帳戶，業據前開被害人分別於警訊
        及本院審理時指訴綦詳，復有被害人王妍茹、Ｄ○○提出之匯款申請書影本
        、匯款回條聯各一紙分別附於偵查卷（九十年度偵字第一四六四九號卷第三
        六頁）、本院卷可稽，且經本院依職權函查屬實，有匯通商業銀行股份有限
        公司九十一年四月一日函暨開戶資料及交易往來明細、世華聯合商業銀行忠
        孝分行（九十一）世忠字第０一五四號函暨匯款資料影本、彰化商業銀行斗
        南分行九十年十一月十二日彰斗南字第二四八九號函暨顧客資料卡影本及客
        戶存款交易明細表等件附卷足參。被告未○○雖於偵查中供承僅共同竊盜附
        表一編號一、三、四所示車輛及打電話予各該被害人云云，然與被告辛○○
        於警訊、移送檢察官初訊時之供述不一，且其在警訊中已坦承係竊取附表一
        編號二、三、四，堪認被告未○○確與被告辛○○共同竊盜附表一編號一至
        四之車輛及以電話要求被害人交付金錢無訛。又被告辛○○固以其遭警員甲○○毆打嘴角云云，被告未○○亦供稱曾見被告辛○○嘴部腫大云云，惟此
        訊之警員甲○○堅決否認，且被告辛○○於移送檢察官初訊時並未指訴遭警
        刑求，由偵查筆錄觀之，檢察官亦未查覺被告辛○○嘴角因遭毆打而腫大，
        被告辛○○於偵查期間亦未提出其於警訊中之供述非出於自由意志之抗辯，
        是以被告辛○○於審理時所提出其遭刑求之抗辯，自不足採。被告辛○○於
        警訊中之供述堪為本件證據，其於警訊中曾供稱扣案之附表二編號一帳戶之
        金融卡係向綽號「黑狗」之人，以八千元之代價購得等語，於本院審理時，
        始翻異前詞，辯稱：扣案之金融卡係綽號「阿狗」所交付，但未使用，且伊
        係請被告未○○通知附表一編號一至四所示車輛之車主取回車輛等語，顯係
        避重就輕之詞，殊無足採。綜上，此部分事實堪為認定。
（二）附表一編號五至四十部分：
      (1)訊之被告未○○、辛○○雖矢口否認參與此部分竊取表列被害人或其屬公司
        之車輛，然而，承前如述，被告二人曾以電話要求附表一編號一至四所示被
        害人將金錢匯入銀行帳戶，附表一編號一被害人王妍茹係以其夫陳明得之名
        義將五萬元匯入附表二編號三之帳戶；附表一編號二被害人巳○○係以蔡志
        成之名義將五萬元匯入附表二編號二之帳戶；附表一編號三被害人Ｄ○○以
        其所屬公司良裕企業社潘美珠之名義將五萬元匯入附表二編號一之帳戶；被
        告二人則係要求附表一編號四被害人Ｅ○○將款項匯入附表二編號一之帳戶
        。依上開附表二編號一、二、三所示銀行函文檢送之交易往來明細、匯款資
        料可知：
        附表二編號一帳戶尚有附表一編號二八被害人Ｐ○○、編號三０Ｓ○○、
          編號二二宇○○、編號二九Ａ○○等人匯入如附表一所示之金額，而各該
          被害人個人或其屬公司之車輛遭竊後，經被告未○○或其他不詳年籍、姓
          名之人士與被害人聯絡要求匯款至指定之如附表二編號一所示帳戶內等情
          ，業據被害人Ｐ○○、Ｓ○○、宇○○與Ａ○○分別於警訊（見九十年度
          偵字第一八二一一號偵查卷）及本院審理時指訴綦詳，復有車輛竊盜車牌
          失竊資料個別查詢報表、車籍作業系統查詢認可資料報表、匯款紀錄、三
          信商業銀行股份有限公司九十一年十二月十日三信銀管字第二一七０號函
          暨檢附往來明細等資料附卷可稽，況被害人宇○○於本院審理時陳稱：「
          我是安達公司負責人．．．帳戶是匯到彰銀的寅○○帳戶內，對方是台語
          的跟我交談，當時我是在警方聽錄音帶，從警方放的錄音帶與我對話的聲
          音是一樣的。車子是在桃園大業路找到的，車子找到後，防盜器被拿掉。
          」（見九十一年七月二十九日訊問筆錄），是以其於警局已明確指出與其
          聯絡要求付款之人係被告未○○。
        附表二編號二帳戶尚有附表一編號十被害人酉○○、編號十一癸○○、編
          號十四Ｉ○○、編號十六丙○○、編號十七Ｒ○○等人匯入如附表一所示
          之金額，而各該被害人個人或其所屬公司之車輛遭竊後，經其他不詳年籍
          、姓名之人士與被害人聯絡要求匯款至指定之如附表二編號二所示帳戶內
          等情，業據被害人酉○○、癸○○、Ｉ○○、丙○○與Ｒ○○分別於警訊
          （見九十年度偵字第一八二一一號偵查卷）及本院審理時指訴綦詳，復有
          車輛竊盜車牌失竊資料個別查詢報表、車籍作業系統查詢認可資料報表、
          通聯紀錄、存款存入憑絛、匯款紀錄匯款申請書等資料附卷可稽。況被告
          未○○於九十年三月三十日下午一時二十四分許，持附表二編號三帳戶之
          金融卡前往鶯歌鎮農會永昌辦事處前之提款機，分三次提領二萬元、二萬
          元及一萬元共計五萬元乙節，有照片二幀、提款紀錄一紙附於偵查卷（同
          上卷）可稽，其亦自承伊係照片所示之提款人不諱，足見被告未○○對於
          該帳戶亦有處分或管領之權能。
        附表二編號三帳戶所示尚有附表一編號六被害人Ｍ○○、編號七Ｑ○○、
          編號八午○○等人匯入如附表一所示之金額，而各該被害人個人或其所屬
          公司之車輛遭竊後，經被告未○○或其他不詳年籍、姓名之人士與被害人
          聯絡要求匯款至指定之如附表二編號三所示帳戶內等情，業據被害人劉馨
          祥午○○、Ｑ○○分別於警訊（見九十年度偵字第一八二一一號偵查卷）
          及本院審理時指訴綦詳，復有車輛竊盜車牌失竊資料個別查詢報表、車籍
          作業系統查詢認可資料報表、通聯紀錄、銀行交易往來明細、支票存款送
          款簿等資料附卷可稽。
      (2)附表一編號十五被害人Ｊ○○於警訊時陳稱：「於九十年四月三十日九時接
        到恐嚇電話，頭先有二位年輕人先跟我講電話，說我的車子在他的手上，如
        牽回車子需要匯款給他，因該二名年輕人口氣非常差，之後又換了一位中年
        人跟我講電話，說必需匯十二萬元給他，經我討價，我匯了三萬元給他。」
        、「我是匯入台新銀行台中分行，帳號00000000000000號，
        戶名丑○○，共匯入三萬元。．．．」等語（見同上卷第六七頁背面），嗣
        於本院九十一年七月二十九日審理期日陳稱：「（與你談贖車的人，是否為
        三人？）是第一個人年青人跟我講，講不下去後，換另一個年青的人跟我講
        ，但他開口就罵。隔了一段時間後，是一位中年的人跟我談，但談話內容與
        第一個年青的人相同，我懷疑這三個人是一夥的。我匯第一次給對方後，車
        子拿回來後，車子裡有一些證件如通行證不見了，還有車子裡所擺的零錢及
        cd都不見了，我請對方還我，但沒有還我，我就沒有匯第二次錢給對方。車
子的行李箱鎖被破壞，歹徒是講台語口音我當時在派出所時有與對方（在場
        的被告未○○）對質過，而且是警員先在地下室放錄音帶給我聽，當時未○○是在一樓，我聽完上去還有跟未○○講過話，他承認有打電話給我，但是
        說沒有另外二個年青人（約二十歲左右）。」、「在拿到車子之前我們在電
        話中談了很久，我當時要求他們不要動我車子上的東西，我本來打算再匯四
        萬元給對方，但我拿到車子後，通行證不見了，我害怕他們持通行證進廠區
        後再將我的車子竊走，在拿到車子回內湖的途中，未○○還有再打電話給我
        ，問我車子拿到沒有及何時再匯錢，但是我質疑他們為何拿我車子裡的東西
        ，所以我才對他的聲音比較有印象。」等語明確，復有車輛竊盜車牌失竊資
        料個別查詢報表、車籍作業系統查詢認可資料報表、台新國際商業銀行九十
        一年三月六日台新總法制字第九一０四一０號函暨開戶資料及交易往來資料
        附卷可稽，足見被告未○○與不詳姓名之成年人於被害人Ｊ○○之車輛遭竊
        後，與之聯絡要求匯款至指定之附表二編號四所示帳戶內。依上開函文檢送
        之交易往來明細及同銀行九十一年十一月六日台新總法第九一三七六七號函
        暨檢附存款收入憑條影本可知：附表二編號四帳戶尚有附表一編號五被害人
        Ｇ○○、編號十四Ｉ○○、編號二０子○○、編號二三Ｌ○○、編號二四卯
        ○○、編號三四宙○○、編號三五庚○○、編號三六Ｎ○○、編號三七Ｋ○○等人匯入如附表一所示之金額，而各該被害人個人或其屬公司之車輛遭竊
        後，經其他不詳年籍、姓名之人士與被害人聯絡要求匯款至指定之如附表二
        編號四所示帳戶內等情，業據被害人Ｇ○○、Ｉ○○、Ｌ○○、卯○○、宙
        ○○、子○○、庚○○、Ｎ○○、Ｋ○○分別於警訊（見九十年度偵字第一
        八二一一號偵查卷）及本院審理時指訴綦詳，復有車輛竊盜車牌失竊資料個
        別查詢報表、車籍作業系統查詢認可資料報表、通聯紀錄、電匯通知單、匯
        款回聯條、匯款申請書等資料附卷可稽，況被害人Ｉ○○曾依歹徒之指示分
        別匯款至附表二編號三、四之帳戶內乙節，已見前述，要求付款之人竟可指
        示被害人Ｉ○○將款項分別匯入二個帳戶內，前開被害人巳○○亦係經被害
        未○○指示將五萬元匯入附表二編號二之帳戶，足見被告未○○、辛○○與
    其他不詳姓名之成年人間有犯意聯絡及行為分擔。
      (3)被告未○○雖於警訊時曾供述其於九十年九月四日以行動電話門號0000
        000000號撥打被害人Ｅ○○所有行動電話門號0000000000
        號聯絡，而行動電話係被告辛○○提供，嗣於當日經警逮捕後，該手機置於
        家中而遺失等語（見同上卷第十七至十八頁），然核諸附表一編號四之被害
        人Ｅ○○係於九十年九月四日凌晨四時許，接獲搭配前開門號之行動電話所
        撥打之電話，要求支付贖車之款項，有通聯紀錄附卷（見九十年度偵字第一
        八二一一號卷第二四五頁）可稽，而被告未○○、辛○○在竊車地點即台北
        縣三峽鎮○○路○段五三八之十八號附近之台北縣三峽鎮○○街一一０號前
        經警查獲，警員當場並未扣得該門號之ＳＩＭ卡，足見與被害人聯絡之電話
        並非被告未○○所撥打，而係另有其人，被告未○○於上開警訊中之供述，
        與事實不符。而該0000000000號行動電話門號於九十年九月四日
        以前尚曾與被害人申○○、酉○○、癸○○、乙○○、Ｒ○○、褚烽安、Ｃ
        ○○、Ｉ○○、Ｂ○○、Ｌ○○、卯○○、己○○、壬○○、Ｏ○○、宙○○、庚○○、Ｐ○○、Ｎ○○、戌○○、辰○○、丙○○、玄○○、丁○○
        、子○○、亥○○、Ａ○○、Ｋ○○、天○○、Ｈ○○、宇○○等人乙節，
        有通聯紀錄附於偵查卷（同上卷第一九六至二四五頁），足見被告未○○與
        其他不詳年籍、姓名之人均曾使用行動電話門號0000000000號與
        上述被害人聯絡要求付款。矧前開被害人Ｈ○○於本院九十一年七月二十九
        日審理期日當庭明確指出被告未○○係與之聯絡要求付款之人。再者，附表
        二編號五帳戶有附表一編號二五己○○、編號三八被害人亥○○、編號三九
        玄○○等人匯入如附表一所示之金額，而各該被害人與前揭其他申○○、乙○○、Ｃ○○、Ｂ○○、壬○○、Ｏ○○、戌○○、辰○○、丁○○、天○○、Ｈ○○等個人或其屬公司之車輛遭竊後，經被告未○○或其他不詳年籍
        、姓名之人士與被害人聯絡要求匯款至指定之如附表二所示帳戶內等情，業
        據前開被害人分別於警訊（見九十年度偵字第一八二一一號偵查卷）及本院
        審理時指訴綦詳，復有車輛竊盜車牌失竊資料個別查詢報表、車籍作業系統
        查詢認可資料報表、通聯紀錄、無摺存款存入通知聯等資料附卷可稽，復經
        本院依職權向台中商業銀行函查屬實，有該銀行九十一年三月十五日中業務
        字第二一五六號函暨檢附開戶資料及交易往來資料、該銀行斗南分行九十一
        年四月二十九日中斗南字第四四號函附於本院卷可稽。
（三）附表二編號一至五之帳戶雖以證人寅○○、戊○○、丑○○及案外人地○○之
      名義開設，惟證人寅○○、戊○○、丑○○等三人均到庭證述其等並未開設前
      開附表二編號一至四之帳戶（見本院九十一年五月一日訊問筆錄），又無證據
      證明證人寅○○、戊○○、丑○○及案外人地○○間與被告未○○、辛○○、
      其他不詳年籍姓名之人間有犯意聯絡及行為分擔而提供前開帳戶，難認渠等彼
      此間有共犯關係。
（四）按刑法第三百四十六條第一項固以恐嚇使人生畏怖心而交付財物為構成要件，
      然被害人是否因行為人之危害之通知生有畏怖之心，應依客觀事證判斷之，而
      非僅以被告人主觀上自認是否害怕而為論斷。本件卷附被害人警訊筆錄多有記
      載被告在電話中表示不付款或不匯款便將車子解體、找不到車子、始還車輛、
      要拆解零件後再放火燒車、有人要就不還等語，致其等心生恐懼乃依指示匯入
      贖款等供述，甚且於本院仍然為同一之指訴，而被告未○○或其他不詳年籍姓
      名之人固對於部分被害人並未提及前開恐嚇言語，惟汽車之價值不斐，被害人
      驟然失竊，其急欲尋回之切，乃人之常情，而被告以車輛在其掌握中之情形，
      要求被害人付款，並表示如付款即告知車輛所在等語，此縱未直接以解體或銷
      往他處之言語相脅，然被害人在此情形下，心理上自必產生如不依其指示付款
      ，恐有使其車輛無法尋回之疑懼，對其心理上已足產生一定之強制。亦即綜合
      其整體情形以觀，被告對失竊之車主為此等要求，客觀上已屬惡害之通知，並
      使被害人產生惟恐無法尋回之車之畏怖心理。而被害人是否確依被告要求而付
      款，與其此等畏怖心之發生並無關連，蓋被害人或係因被告要價過高無法負擔
      ，或因不信任被告會遵守還車之承諾，或欲藉由警之查緝找回失車而免受訛詐
      ，其情形不一而足，此與個人性格特質、壓力承擔或思考模式有關，然對於其
      因失車後，竟有不知名之人要求付款方告以車輛所在而產生之疑懼心理，則無
      不同。又被告竊車後打電話予車主要求付款，即已開始著手為恐嚇之行為，而
      如附表一編號四、九、十二、十三、十八、十九、二六、二七、三一、三二及
      三三之部分，被害人於被告未○○或其他不詳年籍姓名之人要求付款後並未實
      際付款，被告此部分之行為即為未遂。
（五）綜上所述，綜理被害人之指訴、附表二帳戶之往來明細、通聯紀錄及扣案證物
      ，足以認定被告未○○、辛○○與不詳姓名之人共同為前述犯罪行為，被告二
      人所辯實屬事後圖卸之詞，不足採信，本件事證明確，被告二人之犯罪事實，
      應可認定。
二、論罪科刑部分：
    核被告未○○、辛○○所為係犯刑法第三百二十條第一項之竊盜罪、第三百二十
    一條第一項第三款之加重竊盜罪、第三百四十六條第一項之恐嚇取財未遂、既遂
    罪及第三百五十四條之毀損罪（毀損罪指經告訴之附表一編號一至三、六、八、
    九、十一至十四、十六至二三、二六至三十、三五至三九）。被告二人或被告二
    人與其他不詳姓名之成年人間，就前揭四罪間有犯意聯絡、行為分擔，為共同正
    犯。又其等先後多次之竊盜與加重竊盜，時間緊接，手段雷同，犯罪構成要件事
    實相同，顯係基於概括犯意反覆為之，為連續犯，應依刑法第五十六條規定論以
    一較重之加重竊盜罪。又前開恐嚇取財及毀損犯行，均時間緊接，手段相同，觸
    犯構成要件相同之罪，顯係基於概括犯意所為，乃連續犯，應依刑法第五十六條
    之規定各論以一罪，並加重其刑。其中恐嚇取財部分雖有既未遂之分，仍無礙於
    連續犯之成立，而應論以一恐嚇取財既遂罪。加重竊盜罪、毀損罪及恐嚇取財罪
    等罪間，有目的與手段之牽連犯關係，應依刑法第五十五條之規定從其中最重之
    恐嚇取財罪論處。又如附表一編號五至三九所示之犯罪事實雖未據起訴，然與經
    起訴論科之附表一至四部分有連續犯之裁判上一罪關係，仍為起訴效力所及，本
    院應併為審判。公訴意旨雖未敘及被告二人關於附表一編號一、二、三所示毀損
    之犯行，而此部分且與附表一編號六、八、九、十一至十四、十六至二三、二六
    至三十、三五至三九所示之毀損行為，有連續犯之裁判上一罪關係，且經附表一
    編號一至三、六、八、九、十一至十四、十六至二三、二六至三十、三五至三九
    所示被害人提出告訴，又此毀損犯行與前開經論科之加重竊盜部分有牽連犯之裁
    判上一罪關係，仍為起訴效力所及，本院應併為審判。另查，被告辛○○曾觸犯
    竊盜罪，經法院判處有期徒刑二年十月確定，於八十七年二月二十三日縮刑期滿
    視為執行完畢，有臺灣高等法院檢察署刑案紀錄簡覆表在卷可憑，其於五年以內
    再犯前開有期徒以上之罪，為累犯，應依刑法第四十七條規定，遞加重其刑。爰
    審酌被告二人之素行非佳，本件竊車勒贖之次數多達三十九次，非但使各被害人
    受財產上之損害，亦足造成一般人之驚懼不安，對社會治安之危害甚深，應予相
    當之非難，並其在偵審中雖坦承部分犯行，且與被害人王妍茹達成和解，但矢口
    否認大部分犯行，犯後態度不佳等一切情狀，分別量處如主文所示之刑，以示儆
    懲。
三、宣告沒收：
    扣案附表二編號一所示帳戶之金融卡一張、平口起子一支、老虎鉗一支及行動電
    話（含門號0000000000號ＳＩＭ卡壹張）一具，係被告辛○○所有，
    分別供與被害人聯絡以恐嚇取財及下手竊盜之用，應依刑法第三十八條第一項第
    二款之規定宣告沒收。
四、不另為無罪諭知部分：
（一）公訴意旨尚以：被告辛○○、未○○另犯附表三編號一、二所示時地竊盜、恐
      嚇取財之行為，因認被告係犯刑法第三百二十一條第一款第三款攜帶兇器竊盜
      、第三百四十六條第一項恐嚇取財罪嫌云云。
（二）按犯罪事實應依證據認定之，無證據不得推定其犯罪事實；又不能證明被告犯
      罪者，應諭知無罪之判決，刑事訴訟法第一百五十四條、第三百零一條第一項
      分別定有明文。又犯罪事實之認定，應憑真實之證據，倘證據是否真實尚欠明
      確，自難以擬制推測之方法，為其判斷之基礎；而認定犯罪事實之證據係指足
      以認定被告確有犯罪行為之積極證據而言，該項證據自須適合於被告犯罪事實
      之認定，始得採為斷罪資料，最高法院著有五十三年臺上字第六五六號、二十
      九年上字第三一０五號判例可循。且刑事訴訟上證明之資料，無論其為直接或
      間接證據，均須達於通常一般之人均不致有所懷疑，而得確信其為真實之程度
      ，始得據為有罪之認定，若其關於被告是否犯罪之證明未能達此程度，而有合
      理懷疑之存在，致使無從形成有罪之確信，根據「罪證有疑，利於被告」之證
      據法則，即不得遽為不利被告之認定，亦有最高法院七十六年度臺上字第四九
      八六號判例足資參照。
（三）公訴人認被告辛○○、未○○涉犯右開犯行，無非係以被告辛○○警訊時之自
      白、被害人Ｆ○○、黃○○之指述、車輛竊盜車牌失竊資料個別查詢報表等為
      其論據。訊之被告辛○○、未○○堅詞否認有此等犯行，辯稱其等僅竊盜三次
      而已云云。經查，被害人Ｆ○○、黃○○二人於警訊時並未明確指訴被告二人
      即係以電話恐嚇伊等之人，車輛竊盜車牌失竊資料個別查詢報表等亦僅足證明
      被害人Ｆ○○、黃○○使用或所有之車輛遭人竊盜，復無通聯紀錄、匯款帳戶
      可供勾稽被告二人犯行之事證，自不得遽為不利於被告二人之認定。此外，復
      查無其他積極事證可認被告二人有此犯行，依前開說明，此部分犯罪尚屬未能
      證明，然公訴人認此部分之加重竊盜、恐嚇取財犯行與前開經起訴論科，有連
      續犯之裁判上一罪關係，爰不另為無罪之諭知。
據上論斷，應依刑事訴訟法第二百九十九條第一項前段、刑法第二十八條、第五十六
條、第三百二十一條第一項第三款、第三百四十六條第一項、第三百五十四條、第五
十五條、第四十七條、第三十八條第一項第二項，罰金罰鍰提高標準條例第一條前段
，判決如主文。
本案經檢察官王正皓到庭執行職務
中      華      民      國      九十二      年     一     月     六     日
                                  臺灣板橋地方法院刑事第四庭
                                          法  官  徐  福  晉
右正本證明與原本無異。
如不服本判決，應於判決送達後十日內，向本院提出上訴狀。
                                          書記官  張  成  龍
中      華      民      國      九十二      年     一     月     十     日
附錄本案論罪科刑法條全文：
中華民國刑法第三百二十一條
犯竊盜罪而有左列情形之一者，處六月以上、五年以下有期徒刑：
一  於夜間侵入住宅或有人居住之建築物、船艦或隱匿其內而犯之者。
二  毀越門扇、牆垣或其他安全設備而犯之者。
三  攜帶兇器而犯之者。
四  結夥三人以上而犯之者。
五  乘火災、水災或其他災害之際而犯之者。
六  在車站或埠頭而犯之者。
前項之未遂犯罰之。
中華民國刑法第三百四十六條
  意圖為自己或第三人不法之所有，以恐嚇使人將本人或第三人之物交付者，處六月
  以上五年以下有期徒刑，得併科一千元以下罰金。
  以前項方法得財產上不法之利益，或使第三人得之者，亦同。
  前二項之未遂犯罰之。
中華民國刑法第三百五十四條
  毀棄、損壞前二條以外之他人之物或致令不堪用，足以生損害於公眾或他人者，處
  二年以下有期徒刑、拘役或五百元以下罰金。


司法院資訊處製作；財團法人民間司法改革基金會備份。
